【裁判字號】    89,秩抗,2
【裁判日期】    890515
【裁判案由】    違反社會秩序維護法
【裁判全文】
臺灣花蓮地方法院刑事裁定                            八十九年度秩抗字第二號
    抗告人即移送機關  花蓮縣警察局鳳林分局
    代     表     人  丁○○.
    相對人即被移送人  乙○○
右列抗告人因相對人違反社會秩序維護法案件，不服本院鳳林簡易庭於中華民國八十
八年十二月二十二日所為之第一審裁定（八十八年度林秩字第二五號），提起抗告，
本院普通庭裁定如左：
    主          文
抗告駁回。
    事實及證據理由
一、本院普通庭認定之事實與鳳林簡易庭第一審裁定之記載相同，茲引用之（社會秩
    序維護法第九十二條準用刑事訴訟法第三百七十三條）。
二、本件抗告意旨略以：被移送人乙○○於民國八十八年十一月十六日晚間八時十五
    分許，在花蓮縣瑞穗鄉路段台九線二八０公里處，駕駛其Ｇ六－四七二三號自用
    小貨車，於警方依法執行攔檢勤務，要求其下車受檢時，突抗拒反拉車門，加速
    逃逸，險傷及當時值勤員警，案經本院鳳林簡易庭裁處罰鍰新台幣六千元整，顯
    裁處過輕，不足以為殷鑑。查警察機關為維護社會治安及交通，以確保民眾生命
    、財產之安全，無不戮力以赴，冒險犯難，視民眾福祉為崇高之工作目標，惟被
    移送人竟不顧民眾生命、財產之權益，更漠視法律之尊嚴，雖經執法者以公權力
    加以制止，卻仍抗拒而加速逃逸，險傷及當時值勤人員，事後規避警方調查，毫
    無悔意，其惡行不足以仿效，為維公權力之伸張，爰依法提起抗告，請求撤銷原
    裁定，改以重罰，用達嚇阻之效云云。
三、經查：
    (一)、抗告人代表人丁○○於八十九年三月二十一日到庭指稱：法院對本件所認定
        之事實並無錯誤，惟被移送人藐視公權力，法院判得太輕等語。而被移送人
        乙○○對於本院鳳林簡易庭所為之第一審裁定已表甘服（見本院八十九年三
        月二十一日訊問筆錄）。
    (二)、本院為查明斯時案發經過，乃傳訊當時曾一起值勤之花蓮縣警察局鳳林分局
        瑞穗分駐所主管戊○○及警員丙○○、甲○○三人到庭說明詳情，證人戊○○到庭證稱：「我們當時是在執行擴大臨檢勤務，三人都有在場。‧‧‧丁○○分局長南下執行擴大臨檢勤務時，在路上發現被移送人乙○○開車偏離
        中心線，有類似蛇行的情況，便以無線電呼叫瑞穗所趕快派員出來攔截，我
        們三人剛好排在晚上九點到十二點之勤務，所以我們就開巡邏車北上攔截，
        楊分局長以無線電向我們說明就是開在他前面的那部車子，我們看到被移送
        人時就把車調頭回南下車道，並示意被移送人停車，我們將車與被移送人平
        行，並以夜間所用紅色指揮棒示意被移送人將車停靠路邊，被移送人不予理
        會，仍繼續往前開，我們見狀便將巡邏車超越在被移送人之前逼他停車，被
        移送人這時仍不停車，仍繼續往前開，楊分局長的座車，也駛到與被移送人
        平行之位置，才逼他將車子停下但未熄火，後來分局長與我都下車拉住他的
        手，然後甲○○也下車要拔下他的鑰匙，被移送人拒絕下車，並突然踩油門
        加速逃逸，我們的巡邏車是停在他車的前方，楊分局長的座車是跟他平行，
        他剛好就利用空檔的機會加速逃逸。‧‧‧在處理當中，被移送人沒有強暴
        脅迫的情形，他只是拒絕我們攔檢，不肯配合，事後並加速逃逸。」等語（
        見本院八十九年四月十四日訊問筆錄）。證人丙○○則證稱：「將被移送人
        攔截停車後，我就負責交通的管制指揮。分局長他們處理的情形我都有看到
        ，他駕車逃逸時，我剛好站在他逃逸的路線邊，差點被他撞到，我不知道他
        是否故意撞我，他要逃時，我因怕被他撞到，所以並無攔擋他，我站在那裡
        並未要攔擋他，只是負責交通管制指揮，他只有那個缺口可以逃逸，應該不
        是要故意撞我。‧‧‧在處理當中，被移送人沒有強暴脅迫的情形，只是駕
        車逃逸。」等語（見前揭訊問筆錄）。證人甲○○補充證稱：「那時我要拔
        他鑰匙時，他踩油門加速逃逸時，因而擦撞到我的左手肘。」等語（見前揭
        訊問筆錄）。互核其等證詞均相一致，已堪採信，顯見本件被移送人當時係
        為脫免警方之攔檢，設法由兩車空隙間駕車逃逸，而以不理會值勤員警之指
        示停車、拒絕下車受檢及踩油門加速逃逸，險擦撞到在前方指揮管制交通之
        員警丙○○等不當之行動相加，然衡其行為則尚為未達到故意施加強暴、脅
        迫或侮辱之程度，核其所為，應屬觸犯社會秩序維護法案件無訛。
四、原審以被移送人涉有社會秩序維護法第八十五條第一款之行為，而量處其新台幣
    六千元之罰鍰，認事用法尚無不當，抗告人以原審法院處罰過輕，未能達警惕之
    效，要求撤銷原裁定，改判重罰云云，為無理由，應予駁回。
五、爰依社會秩序維護法第五十八條、第九十二條，刑事訴訟法第四百十二條，裁定
    如主文。
中      華      民      國    八  十  九    年    五    月    十  五    日
                              臺灣花蓮地方法院普通庭
                                  審判長法官  邱  同  印
                                        法官  林  國  泰
                                        法官  張  健  河
右正本證明與原本無異。
本件不得抗告。
                                  法院書記官
中      華      民      國    八  十  九    年    五    月    二十二    日


司法院資訊處製作；財團法人民間司法改革基金會備份。
